【裁判字號】    99,上訴,11
【裁判日期】    990106
【裁判案由】    毒品危害防制條例
【裁判全文】
臺灣高等法院臺中分院刑事判決          99年度上訴字第11號
上  訴  人
即  被  告  甲○○
上列上訴人因毒品危害防制條例案件，不服臺灣彰化地方法院98
年度訴字第1518號中華民國98年11月12日第一審判決（起訴案號
：臺灣彰化地方法院檢察署98年度撤緩毒偵字第31號），提起上
訴，本院判決如下：
    主    文
上訴駁回。
    理    由
一、按依刑事訴訟法第350條、第361條、第362條、第367條規定
    ，不服地方法院之第一審判決而上訴者，須提出上訴書狀，
    並應敘述具體理由，為上訴必備之程式；其所提出之書狀未
    敘述上訴理由，或僅曾以言詞陳述上訴理由者，均應於上訴
    期間屆滿後20日內補提理由書於第一審法院。第一審法院經
    形式審查，認逾期未補提上訴理由者，應定期間先命補正；
    逾期未補正者，為上訴不合法律上之程式，應以裁定駁回。
    倘已提出上訴理由，但所提非屬具體理由者，則由第二審法
    院以上訴不合法律上之程式，判決駁回。而所謂具體理由，
    必係依據卷內既有訴訟資料或提出新事證，指摘或表明第一
    審判決有何採證認事、用法或量刑等足以影響判決本旨之不
    當或違法，而構成應予撤銷之具體事由，始克當之（例如：
    依憑證據法則具體指出所採證據何以不具證據能力，或依憑
    卷證資料，明確指出所為證據證明力之判斷如何違背經驗、
    論理法則）；倘僅泛言原判決認定事實錯誤、違背法令、量
    刑失之過重或輕縱，而未依上揭意旨指出具體事由，或形式
    上雖已指出具體事由，然該事由縱使屬實，亦不足以認為原
    判決有何不當或違法者（例如：對不具有調查必要性之證據
    ，法院未依聲請調查亦未說明理由，或援用證據不當，但除
    去該證據仍應為同一事實之認定），皆難謂係具體理由，俾
    與第二審上訴制度旨在請求第二審法院撤銷、變更第一審不
    當或違法之判決，以實現個案救濟之立法目的相契合，並節
    制濫行上訴（最高法院97年度臺上字第892號刑事判決意旨
    參照）。
二、上訴人即被告甲○○（下稱被告）不服原審判決提起上訴，
    其上訴理由狀略謂：本案前經檢察官對被告為緩起訴處分，
    然被告有心要改過自新，好不容易找到一份送貨的工作，因
    而無法每天去服美沙冬，但當時也有告知醫生，醫生也讓被
    告繼續接受治療，然而最後還是被撤銷緩起訴，被告已知悔
    改，有心改過，懇請從輕量云云。
三、按量刑輕重係屬事實審法院得依職權自由裁量之事項，茍已
    斟酌刑法第57條各款所列情狀而未逾法定刑度，即不得遽指
    為違法。查，被告對原審判決採用證據、認定事實及適用法
    律等節均不爭執，而原審判決理由已詳予載明被告前因有施
    用毒品案件前科，本件為累犯，應依刑法第47條第1項之規
    定，加重其刑，及審酌被告前有多次施用毒品前科，竟仍無
    視於毒品對於自身健康之戕害及國家對於杜絕毒品犯罪之禁
    令，一犯再犯，且本案前經檢察官對被告為緩起訴處分，然
    被告因未履行緩起訴處分條件（即未依規定於指定期間完成
    美沙冬替代療法以戒除毒癮），而遭撤銷緩起訴處分，顯見
    被告未能珍惜機會徹底戒除毒癮，原不宜輕縱，惟斟酌被告
    施用毒品僅戕害己身，犯後均坦承犯行，到庭態度良好等一
    切情狀，而量處有期徒刑11月等情，顯已注意適用刑法第57
    條之規定，原審所處之刑符合「罰當其罪」之原則，並無輕
    重失衡之情形。是被告上訴理由所指各節，不足以認為原判
    決有何不當或違法，難謂係具體理由，亦應認其上訴違背法
    律上之程式。
四、綜上所述，被告之上訴理由，不能認係依據卷內訴訟資料指
    摘或表明第一審判決有何採證、認事、用法或量刑等足以影
    響判決本旨之不當或違法，而構成應予撤銷之具體事由，僅
    徒憑己意請求從輕量刑，難謂上訴適法，其上訴自屬違背法
    律上之程式，爰不經辯論，駁回其上訴。
據上論斷，應依刑事訴訟法第367條前段、第372條，判決如主文
。
中    華    民    國    99    年    1     月    6     日
            刑事第五庭  審判長法  官  趙  春  碧
                              法  官  林  宜  民
                              法  官  賴  恭  利
上列正本證明與原本無異。
如不服本判決應於收受送達後十日內向本院提出上訴書狀，其未
敘述上訴理由者，並得於提起上訴後十日內向本院補提理由書 (
均須按他造當事人之人數附繕本)「切勿逕送上級法院」。
                              書記官  林  桂  鳳
中    華    民    國    99    年    1     月    6     日


司法院資訊處製作；財團法人民間司法改革基金會備份。
